臺灣士林地方法院民事裁定
110年度補字第882號
原      告  蔡澤田  

            陳蔡壁堆

訴訟代理人  張寧洲律師
複  代理人  邱翊森律師
被      告  蔡鄭香菊
            蔡耀賢  
            蔡澤園  
上列當事人間請求損害賠償等事件，本院裁定如下：
    主  文
原告應於本裁定送達後五日內，繳納裁判費新臺幣肆拾伍萬肆仟
貳佰捌拾捌元，逾期未補正，即駁回原告之訴。
    理  由
一、按訴訟標的之價額，由法院核定。核定訴訟標的之價額，以
    起訴時之交易價額為準；無交易價額者，以原告就訴訟標的
    所有之利益為準。以一訴主張數項標的者，其價額合併計算
    之。民事訴訟法第77條之1第1項、第2項、第77條之2第1項
    前段定有明文。
二、經查：
  ㈠原告起訴主張被繼承人即訴外人蔡澤泉於民國108年1月間遭
    診斷罹患失智症，生活無法自理，被告蔡澤園、蔡耀賢竟分
    別藉由探視照護蔡澤泉之便，於108年10月18日將蔡澤泉所
    有臺北市○○區○○段0○段0000號建號建物（門牌號碼臺北市○○
    區○○○路0段000巷00號，權利範圍二分之一，下稱系爭建物
    ）以贈與為原因移轉登記予被告蔡澤園自己，復於109年2月
    26日將蔡澤泉所有系爭建物（權利範圍二分之一）及其坐落
    之臺北市○○區○○段0○段000地號土地（權利範圍十分之一，
    下稱系爭土地，與前開建物合稱系爭不動產）以贈與為原因
    移轉登記予被告蔡耀賢自己，顯係將系爭不動產據為己有。
    又被告蔡澤園及其配偶蔡鄭香菊亦於上開期間盜領蔡澤泉所
    有之存款新臺幣（下同）487萬9,448元。再者，蔡澤泉依本
    院士林簡易庭100年度士簡字第1065號確定判決認定其對被
    告蔡澤園有債權560萬元，被告蔡澤園自應返還。蔡澤泉於1
    10年1月23日死亡，原告均為蔡澤泉之繼承人，爰依侵權行
    為及繼承法律關係提起本訴，並聲明：⒈被告蔡耀賢、蔡鄭
    香菊應連帶給付487萬9,448元，及自起訴狀繕本送達翌日起
    至清償日止按週年利率百分之五計算之利息予蔡澤泉之全體
    繼承人公同共有；⒉⑴被告蔡澤園應將系爭建物於108年11月7
    日以贈與為原因所為之所有權移轉登記塗銷，並將其回復登
    記為蔡澤泉全體繼承人公同共有；⑵被告蔡耀賢應將系爭建
    物及系爭土地於109年3月11日以贈與為原因所為之所有權移
    轉登記塗銷，並將其回復登記為蔡澤泉全體繼承人公同共有
    ；⒊被告蔡澤園應給付560萬元，及自起訴狀繕本送達翌日起
    至清償日止按週年利率百分之五計算之利息予蔡澤泉之全體
    繼承人公同共有。
  ㈡原告起訴聲明第2項主張依侵權行為及繼承法律關係請求被告
    蔡澤園應將系爭建物（權利範圍二分之一）之所有權移轉登
    記塗銷，及被告蔡耀賢應將系爭建物（權利範圍二分之一）
    及系爭土地（權利範圍十分之一）所有權移轉登記塗銷，並
    回復登記為蔡澤泉全體繼承人公同共有，依上開規定，應以
    系爭不動產於起訴時之交易價額核定本件訴訟標的價額，系
    爭建物（權利範圍全部）及系爭土地（權利範圍十分之一）
    於起訴時之交易價額分別為1,836萬元、2,142萬元一節，有
    錢宏洋建築師事務所鑑定報告附卷可憑（本院卷第74-104頁
    ），是起訴聲明第2項訴訟標的價額核定為3,978萬元（計算
    式：18,360,000＋21,420,000＝39,780,000）。
　㈢又原告起訴聲明第1項係請求被告蔡耀賢、蔡鄭香菊應連帶賠
    償其盜領蔡澤泉之存款487萬9,448元予蔡澤泉之全體繼承人
    公同共有；起訴聲明第3項係請求被告蔡澤園返還就本院士
    林簡易庭100年度士簡字第1065號判決認定其對蔡澤泉之債
    權560萬元予蔡澤泉之全體繼承人公同共有，均與原告聲明
    第2項請求塗銷系爭不動產所有權移轉登記，並回復登記予
    蔡澤泉全體繼承人公同共有間之經濟利益與訴訟目的顯屬有
    別，並無互相競合或選擇關係，應合併計算，是原告起訴聲
    明第1項、第3項之訴訟標的金額分別為487萬9,448元、560
    萬元。
　㈣綜上，本件訴訟標的價額核定為5,025萬9,448元（計算式：3
    9,780,000＋4,879,448＋5,600,000＝50,259,448），應徵第一
    審裁判費45萬4,288元。茲依民事訴訟法第249條第1項但書
    規定，限原告於收受本裁定送達5日內補繳，逾期不繳，即
    駁回其訴，特此裁定。
三、爰裁定如主文。
中　　華　　民　　國　　111 　年　　1 　　月　　13　　日
                  民事第二庭  法  官  蔡子琪
以上正本係照原本作成。
如對本裁定關於核定訴訟標的價額部分抗告，應於裁定送達後10
日內向本院提出抗告狀，並繳納抗告費新臺幣1,000 元；關於命
補繳裁判費部分，不得抗告。
中　　華　　民　　國　　111 　年　　1 　　月　　13　　日
                              書記官  簡吟倫